---
title: "Ejercicios de Programación en R"
author: Alfonso Carabantes Alamo (acca3003@gmail.com)
tutorial:
  version: 0.1
output: 
  learnr::tutorial:
    toc: true
    toc_float:
      collapsed: false
      smooth_scroll: false
runtime: shiny_prerendered
---

```{r setup, include=FALSE}

knitr::opts_chunk$set(echo = TRUE)
library(learnr)
tutorial_options(exercise.eval = TRUE)

```

# Título en todas las páginas

## Vectores

### Ejercicio 1
Veamos como crear un vector de la forma: $(1,2,3,4,5,6,7,8)$

```{r }

  1:8

```

Construye tu ahora un vector de la forma: $(7,8,9,10,11,12)$

```{r e1_1, exercise=TRUE}

  1:8

```

```{r e1_1-solution}
7:12

```


Construye tu ahora un vector de la forma: $(15,14,13,12,11,10)$

```{r e1_2, exercise=TRUE}

  1:8

```

```{r e1_2-solution}
15:10

```

### Ejercicio 2
Veamos como crear un vector concatenando otros dos y obtener uno de la forma: $(1,2,3,4,5,6,7,8,7,6,5)$

```{r }

  c(1:8,7:5)

```

Construye tu ahora un vector de la forma: $(7,8,9,10,11,12,11,10,9)$

```{r e2_1, exercise=TRUE}

  c(1:8,7:5)

```

```{r e2_1-solution}

  c(7:12,11:9)

```
### Ejercicio 3
Veamos como asignar un vector a una variable para luego poderlo reutilizar en el código. Crearemos un vector con los valores $(4,7,10)$ y se lo asignaremos a la variable v1.

```{r }

  v1 <- c(4,7,10)
  v1

```

Construye tu ahora un vector de la forma $(7,8,9,10,11,12,11,10,9)$

```{r e3_1, exercise=TRUE}

  v1 <- c(4,7,10)
  v1

```

```{r e3_1-solution}

  v1 <- c(7:12,11:9)
  v1

```

Construye un vector $(5,6,7,8,9)$ y otro $(3,9,6)$, y guárdalos en las variables $v1$ y $v2$. Luego construye un nuevo vector $v3$ resultante de concatenar el $v1$ y el $v2$.

```{r e3_2, exercise=TRUE}

  v1 <- c(4,7,10)
  v1

```

```{r e3_2-solution}

  v1 <- 5:9
  v2 <- c(3,9,6)
  v3 <- c(v1,v2)
  v3

```
### Ejercicio 4

Veamos como crear un vector usando de forma repetitiva otro vector, para obtener uno de la forma $(1,2,3,1,3,1,2,3,1,2,3)$

```{r }

  rep(1:3,4)

```

Construye tu ahora un vector de la forma: $(8,7,6,8,7,6,8,7,6,8,7,6,8,7,6,8,7,6)$

```{r e4_1, exercise=TRUE}

  rep(1:3,4)

```

```{r e4_1-solution}

  rep(8:6,6)

```

También podemos indicar el número de veces que queremos que se repita cada elemento de nuestro vector para conseguir un vector de las siguiente forma $(6,6,6,8,8,9,9,9,9,9,3)$

```{r }

  rep(c(6,8,9,3),times=c(3,2,5,1))

```

Construye tu ahora un vector de la forma: $(1,2,2,3,3,3,4,4,4,4,5,5,5,5,5)$

```{r e4_2, exercise=TRUE}

  rep(c(6,8,9,3),times=c(3,2,5,1))

```

```{r e4_2-solution}

  rep(1:5,times=c(1:5))

```

Construye tu ahora un vector de la forma: $(2, \frac{2^2}{2},\frac{2^3}{3},\frac{2^4}{4},...,\frac{2^{10}{10})$

```{r e4_3, exercise=TRUE}

  rep(c(6,8,9,3),times=c(3,2,5,1))

```

```{r e4_3-solution}

  2^(1:10)/(1:10)

```

Calcula la suma siguiente: $\sum_{i=5}^{10}(i^3+2i^2)$

```{r e4_4, exercise=TRUE}

  rep(c(6,8,9,3),times=c(3,2,5,1))

```

```{r e4_4-solution}

  v1 <- 5:10
  sum(v1^3+2*v1^2)

```

### Ejercicio 5

Otra forma que tenemos de crear un vector de forma consecutiva es mediante el uso de `seq` que nos permite dar el valor inicial y el final, así como el tamaño del paso, pudiendo construir valores decimales. Veamos como crear un vector para obtener uno de la forma $(1,1.5,2,2.5,3,3.5,4)$

```{r }

  seq(1,4,by=0.5)

```

Construye tu ahora un vector de la forma: $(7,6.8,6.6,6.4,6.2,6)$

```{r e5_1, exercise=TRUE}

  seq(1,4,by=0.5)

```

```{r e5_1-solution}

  seq(7,6,by=-0.2)

```
### Operaciones con vectores

### escalar con vector
### suma, resta, multiplicacion, división, potencias
### cuando no son iguales
### escalar con vector


### Ejercicio 6

Veamos como usar funciones matemáticas aplicadas a vectores, de forma que obtenemos un nuevo vector con la función aplicada a cada elemento. Vamos a aplicación la función $sin(x)$ aplicado al vector $(3,3.1,3.2,3.3,3.4)
```{r }
  x <- seq(3,3.4, by=0.1)
  sin(x)

```

Construye tu ahora un vector que sea el resultado de aplicar la función $f(x)=e^x$ donde $x=(0,1,2,3,4,5)

```{r e6_1, exercise=TRUE}

  x <- seq(3,3.4, by=0.1)
  sin(x)

```

```{r e6_1-solution}

  x <- 0:5
  exp(x)

```



## Data Frames
### crear un data frame
### acceso a un dataframe
### nombres a las filas y columnas
### añadir y quitar columnas a un data frame
### añadir y quitar filas a un data frame

## list

### Creación de Listas

Las listas a diferencia de los vectores los tipos de datos que contienen pueden ser diferentes. Veamos como crear una lista con la función `list`.

```{r }

  lista1 <- list(1:5, 3.8, c(2,5,7), "hola", "adios")
  lista1

```

Construye tu ahora una lista que contenga el texto "Madrid", el texto "Barcelona", el número decimal 7.9 y finalmente un vector $(10,9,8,7,6,5)$.

```{r listas_1, exercise=TRUE}

  lista1 <- list(1:5, 3.8, c(2,5,7), "hola", "adios")
  lista1  

```

```{r listas_1-solution}

  lista1 <- list( "Madrid", "Barcelona", 7.9, 10:5)
  lista1

```

### Acceso a los elementos de las Listas

Veamos 

## Funciones

